【裁判字號】    97,抗,246
【裁判日期】    970512
【裁判案由】    聲請撤銷緩刑
【裁判全文】
臺灣高等法院高雄分院刑事裁定           97年度抗字第246號
抗告人即
受  刑  人  甲○○
上列抗告人因聲請撤銷緩刑案件，不服臺灣高雄地方法院中華民
國97年3 月21日裁定（97年度審撤緩字第23號），提起抗告，本
院裁定如下：
    主  文
抗告駁回。
    理  由
一、本件抗告意旨略以：抗告人即受刑人甲○○於民國96年8 月
    31日即已出境前往大陸，至同年11月14日始行入境，致未能
    接獲檢察官於96年9 月29日所發應向國庫繳納新台幣5 萬元
    之通知，並非受刑人有意不繳納，原裁定將受刑人之緩刑予
    以撤銷，實有不當等語。
二、按緩刑宣告，得斟酌情形命犯罪行為人向公庫支付一定之金
    額；又受緩刑之宣告，而違反第74條第2 項第1 款至第8 款
    所定負擔情節重大者，足認原宣告之緩刑難收其預期效果，
    而有執行刑罰之必要者，得撤銷其緩刑宣告，刑法第74條第
    2 項第4 款、第75條之1 第1 項第4 款分別定有明文。
三、經查：受刑人甲○○前因藥事法案件，經本院以96年度上訴
    字第1120號判決判處有期徒刑2 月，緩刑2 年，並應向國庫
    支付5 萬元確定在案等情，有上開刑事判決及臺灣高等法院
    被告前案紀錄表各1 份附卷可稽。又受刑人經移送執行後，
    臺灣屏東地方法院檢察署檢察官於96年9 月29日以屏檢光強
    96執緩95字第27388 號函，通知受刑人於96年12月31日前至
    臺灣屏東地方法院檢察署向公庫繳納5 萬元。上開函文係於
    96年10月13日因寄存送達而生合法送達之效力，然受刑人迄
    未前往臺灣屏東地方法院檢察署向國庫支付5 萬元乙節，有
    上開函文、送達證書各1 紙在卷可按，是受刑人顯有違反刑
    法第74條第2 項第4 款所定負擔之情形。原審法院審酌受刑
    人無故不履行該判決依刑法第74條第2 項第4 款規定所宣告
    應向國庫支付5 萬元之負擔，足認其違反情節重大，且亦無
    從再預期受刑人將會恪遵相關法令規定，並認為原宣告之緩
    刑難收其預期效果，而有執行刑罰之必要，而裁定撤銷受刑
    人緩刑之宣告，於法並無不合。
四、受刑人雖以前詞抗辯，並提出護照及台胞證為證，復經本院
    查詢其入出境資料核閱屬實；惟本院之前開確定判決，已於
    主文及理由明確諭知受刑人「應於96年12月31日以前支付國
    庫新台幣5 萬元」，且受刑人之抗告狀亦載明「出境前往上
    海二女兒處踐履幫傭2 月換取其代繳該5 萬元之約定」，足
    見其確已知悉應於96年12月31日以前支付前開款項予國庫；
    而本件既經檢察官合法通知，且受刑人於96年11月14日入境
    後，至96年12月31日間仍有相當期間，亦未前往繳納，自難
    認原裁定有何不當之處。是本件抗告，並無理由，應予駁回
    。
三、據上論結，應依刑事訴訟法第412 條，裁定如主文。
中    華    民    國    97    年    5     月    12    日
                  刑事第三庭    審判長法  官  周賢銳
                                      法  官  黃憲文
                                      法  官  黃仁松
以上正本證明與原本無異。
不得抗告。
中    華    民    國    97    年    5     月    12    日
                                      書記官  馬蕙梅


司法院資訊處製作；財團法人民間司法改革基金會備份。
